臺灣花蓮地方法院民事裁定　　　　　　　　 96年度抗字第7號
抗　告　人　甲○○
相　對　人　乙○○
上開當事人間聲請本票裁定事件，抗告人對於民國95年11月16日
本院所為第一審裁定（95年度票字第1147號）提起抗告，本院裁
定如下：
    主      文
抗告駁回。
抗告程序費用新台幣壹仟元由抗告人負擔。
    理  由
一、按執票人向本票發票人行使追索權時，得聲請法院裁定後強
    制執行，票據法第123條定有明文。又本票執票人依上開法
    條之規定，聲法院裁定及抗告法院之裁定，僅依非訟案件程
    序，以審查強制執行許可與否，並無確定實體上法律關係存
    否之效力，如發票人就票據債務之存否有爭執時，應由發票
    人提起確認之訴，以資解決，最高法院56年台抗字第714號
    、57年台抗字第76號著有判例。
二、本件相對人主張其執有抗告人為發票人、如附表所示本票貳
    張，並免除作成拒絕證書。詎屆期提示未獲付款，依票據法
    第123條聲請裁定許可強制執行等情，已據其提出本票貳件
    為證，原裁定予以准許，並無不合，抗告意旨略以：相對人
    就同一給付票款事件，先起訴請求，復又撤回起訴而聲請本
    票裁定，濫用司法資源，且本件抗告人係因受主債務人陳凌
    峰之母請求，出面擔保陳凌峰對相對人之債務，方簽發系爭
    本票，簽發本票的行為係係為擔保陳凌峰對相對人之債務，
    而該債務業經陳蓓如清償，抗告人之保證債務已經消滅，相
    對人自不得再執該本票聲請強制執行等語，所稱即使屬實，
    亦係實體上之爭執，應由抗告人另行提起訴訟，以資解決，
    本件非訟程序不得加以審究，且民事訴訟制度本即保障當事
    人就其權利之行使方式有選擇權，相對人撤回通常訴訟程序
    案件改依非訟程序請求本票裁定，於法並無違誤，仍應為許
    可強制行之裁定。
三、據上論結，本件抗告為無理由，依非訟事件法第46條、第21
    條第2項，民事訴訟法第495條之1第1項、第449條第1項、第
    78條，裁定如主文。
中　　華　　民　　國　　96　　年　　1　　月　　24　　日
                        臺灣花蓮地方法院民事庭
                          　審判長法官　林碧玲
                            法    　官　陳燁真
                            法    　官　陳雅敏
以上正本係照原本作成。
如不服本裁定，僅得於收受本裁定正本送達後10日內，以適用法
規顯有錯誤為理由，向本院提出再抗告狀，（須附繕本一份及繳
納再抗告裁判費新台幣1,000元），經本院許可後紿可再抗告。
中　　華　　民　　國　　96　　年　　1　　月　　24　　日
                            法院書記官　邱鴻志
┌───────────────────────────────────────────┐
│本票附表：至清償日止利息按週年利率百分之六計算　　　　　　　　　　　　　　　　        │
├──┬───────┬────────┬───────┬───────┬───────┤
│編號│發　　票　 日 │ 票　面　金　額 │到　　期　　日│利 息 起 算 日│票　據  號　碼│
│    │　　　        │ （新　台　幣） │　　　　　    │              │　　　　　　　│
├──┼───────┼────────┼───────┼───────┼───────┤
│001 │91年12月18日  │1,000,000元     │92年12月30日  │92年12月30日  │TH No 048435  │
├──┼───────┼────────┼───────┼───────┼───────┤
│002 │91年12月18日  │1,000,000元     │92年12月30日  │92年12月30日  │TH No 048436  │
└──┴───────┴────────┴───────┴───────┴───────┘
